---
title: "Correlaciones"
author: "Carlos Puma"
date: "5/2/2021"
output:
  pdf_document: default
  html_document: default
---

Correlaciones 
Pueden ser positivas o negativas, estas tienen 3 interpretaciones
las positivas, negativas y las que no tienen correlaciones o espurias.
Se debe tener en cuenta que las correlaciones en puntiación serian  +1,0,-1
Mientras las correlaciones que se hagan no tengan resultados como 0 o que tengan
medidas de 0.01,0.1,-0.01,-0.1 etc, osea que sean bajos ya sea positivo o negativosignifica que no hay correlaciones o estan son bajas, pero mientras los resultadosobtenidos sean cercanos a 1 o -1 hay alta correlación.

Relaciones del grado de correlación esto es para negativa como positiva
 0 = trivial
 0 - 0.1 = baja
 0.1 - 0.3 = pequeña
 0.3 - 0.5 = moderada
 0.5 - 0.7 = grande
 0.7 - 0.9 = muy grande
 0.9 - 1 = casi perfecta
 
Para hacer correlaciones en Rstudio primero tenemos que tener la función Ipak,
esta nos permitira llamar a los diferentes paquetes para trabajar
```{r}
ipak <- function(pkg){
  new.pkg <- pkg[!(pkg %in% installed.packages()[, "Package"])]
  if (length(new.pkg)) 
    install.packages(new.pkg, dependencies = TRUE)
  sapply(pkg, require, character.only = TRUE)
}
```

Ahora formamos lo que es el conjunto de los diferentes paquetes para trabajar
```{r}
packages <- c("foreign","apaTables","PerformanceAnalytics","psych","corrr",
              "readr","readxl","corrplot","ggcorrplot","ggplot2","dplyr")
```

Despues vamos a instalarlo 
```{r}
ipak(packages)
```

Para llamar la base de datos se utiliza esta función file.choose, esta nos 
dara la ubicación de donde encontrar la raiz de nuestra base de datos 
(spss, excel, csv). Luego tenemos que leerlo esto formando un nombre y con 
read.spss, read.excel, read.csv etc. Pegando la raiz que obtuvimos con file
```{r}
easis<-read_xlsx("D:\\PRACTICA DEL PROGRAMA R\\EASISSSSSSSSSSSSSSSSSSSSSSSSS.xlsx")
```

Despues de ya tener la base de datos hay que verificar que sea un data frame
con las filas y columnas correctas y claro los casos perdidos que se tenga en
la base de datos para esto se utiliza la siguiente función
```{r}
easis1<- easis[complete.cases(easis), ]
```

Antes de hacer la correlación se tiene que poner la función option, ya que
en algunos casos se omiten datos y esta función resuelve ese error
```{r}
options(max.print = 100000)
```

Ya con esto se puede hacer las correlaciones debidas con la función cor y claro 
podemos ponerlo en una sección, aqui tambien podemos agregar lo que es el metodo
que puede ser pearson, sperman, kendall con la función methot
```{r}
cor(easis1)
correlacion <- cor(easis1)
correlacion <- round(correlacion, digits = 2)
```

Con la función apa.tables se puede hacer directamente la tabla con la descripción
de las correlaciones
```{r}
apa.cor.table(easis1, filename = "correlaciones", table.number = 2,show.conf.interval = FALSE, landscape = TRUE)
```

GRÁFICAS

Ahora podemos ver las diferentes formas de visualizar los datos para ver los
resultados 

```{r}
pairs.panels(easis1, pch=20,stars=TRUE,main="correlaciones")
cor.plot(easis1)
```

Para hacer la grafica de calor se debe hacer con la función corrplot, pero este
se hace con la matriz de correlacion, pero este tiene que tener nombres cortos,
por ejemplo R1,I1 si no tiene no podrá leer los datos
```{r}
corrplot(correlacion, method = "circle", order = "AOE", tl.col = "black",
         addCoef.col = "black")
```

Para hablar lo que es la normalidad, los p-value de las prueba o variables se
utilizan las funciones
```{r}
qqnorm()
qqline()
cor.mtest()
```

